ACORDAO-COMPLETO-2542218

ACÓRDÃO DE RELAÇÃO

ACÓRDÃO DE RELAÇÃO 1555/2022 ATA 26/2022 - PLENÁRIO

Acórdão 1555/2022-TCU-Plenário
	VISTOS e relacionados estes autos de representação, com pedido de medida cautelar, formulada por Neo Consultoria e Administração de Benefícios Eireli a respeito de possíveis irregularidades ocorridas no Pregão Eletrônico 6/2022, sob a responsabilidade de Centro Federal de Educação Tecnológica Celso Suckow da Fonseca (Cefet/RJ) , com valor estimado em R$ 120.000,00, objetivando a contratação de empresa especializada na implantação e operação de sistema informatizado e integrado de gestão de frota para manutenção preventiva e corretiva, incluindo fornecimento de peças, acessórios, equipamentos, lavagem e transporte por guincho de veículos para o Cefet/RJ; 
	Considerando que a representante se insurge, em suma, contra a taxa de desconto mínimo previsto no edital do PE 6/2022 (11.32%) , a qual, segundo ela, seria excessiva; e contra a previsão de responsabilização da contratada em caso de preços que se mostrarem acima do mercado;
	Considerando os pareceres uniformes exarados pela Secretaria de Controle Externo de Aquisições Logísticas às peças 8 e 9, dos quais constam as seguintes conclusões:  
	i) a representante "não apresentou dados que corroborassem suas assertivas de que o desconto exigido (11,32%) está muito acima do mercado e isso trará prejuízo à competitividade"; 
	ii) o "Estudo Técnico Preliminar (ETP) consigna levantamento de mercado com dez contratações similares que resultaram mediana de 11,90% e média de 11,32%"; e
	iii) quanto à previsão de responsabilização por prática de preço acima do mercado, ela "decorreria de justificativa não acatada, ocorreria quando caracterizado dolo ou culpa da contratada e o referido preço acima do mercado provavelmente seria caracterizado apenas por preço pago na prática sem os referidos descontos, ou seja, com descontos simulados e notoriamente acima da média de mercado";
	ACORDAM os Ministros do Tribunal de Contas da União, reunidos em Sessão do Plenário, com fundamento no art. 143, inciso III, do Regimento Interno/TCU, em:
	a) conhecer da representação, satisfeitos os requisitos de admissibilidade constantes no art. 113, § 1º, da Lei 8.666/1993, c/c o art. 237, inciso VII e parágrafo único, do Regimento Interno/TCU, e no art. 103, § 1º, da Resolução - TCU 259/2014 para, no mérito, considerá-la improcedente;
	b) indeferir o requerimento de medida cautelar formulado pela representante;
	c) informar ao Centro Federal de Educação Tecnológica Celso Suckow da Fonseca e à representante a prolação do presente Acórdão; e
	d) arquivar os presentes autos, nos termos do art. 237, parágrafo único, c/c o art. 235, parágrafo único, do Regimento Interno deste Tribunal, e do art. 105 da Resolução - TCU 259/2014.
1. Processo TC-Processo 011.413/2022-0 (REPRESENTAÇÃO) 
	1.1. Órgão/Entidade: Centro Federal de Educação Tecnológica Celso Suckow da Fonseca.
	1.2. Relator: Ministro Antonio Anastasia.
	1.3. Representante do Ministério Público: não atuou.
	1.4. Unidade Técnica: Secretaria de Controle Externo de Aquisições Logísticas (Selog) .
	1.5. Representação legal: Rodrigo Ribeiro Marinho (385843/OAB-SP) e João Luis de Castro (248871/OAB-SP) , representando Neo Consultoria e Administração de Benefícios Eireli. 
	1.6. Determinações/Recomendações/Orientações: não há.

ANTONIO ANASTASIA

Rodrigo Ribeiro Marinho (385843/OAB-SP) e João Luis de Castro (248871/OAB-SP), representando Neo Consultoria e Administração de Benefícios Eireli.

Não atuou.

REPRESENTAÇÃO (REPR)

Secretaria de Controle Externo de Aquisições Logísticas (Selog).